【裁判字號】    95,訴,456
【裁判日期】    950731
【裁判案由】    偽證等
【裁判全文】
臺灣雲林地方法院刑事判決               95年度訴字第456號
公  訴  人  臺灣雲林地方法院檢察署檢察官
被      告  甲○○
                    國民
                    （現另案於國防部臺南監獄執行中）
上列被告因偽證等案件，經檢察官聲請簡易判決處刑（95年度偵
字第2962號、第3075號），本院虎尾簡易庭認為應依通常程序審
理，移送本院普通庭（簡易庭案號：95年度虎簡字第303 號），
本院合議庭裁定進行簡式審判程序，由法官一人判決如下：
    主      文
甲○○竊盜，處有期徒刑肆月；又證人於執行審判職務之公署審
判時，於案情有重要關係之事項，供前具結，而為虛偽陳述，處
有期徒刑陸月。應執行有期徒刑玖月。
    事實及理由
一、犯罪事實：
    甲○○前於民國92年間曾因搶奪案件，經本院判處有期徒刑
    8 月，緩刑3 年確定。竟仍不知悔改，在緩刑期間，復基於
    意圖為自己不法之所有，於94年7 月3 日23時30分許，在雲
    林縣西螺鎮○○路185 巷43號前，以拾得之鑰匙1 支，啟動
    乙○○所有停放於該處之車號LES-099 號重型機車，徒手竊
    取該車得手，供己代步之用。同年月4 日20時50分許，甲○
    ○騎乘該機車，行經雲林縣虎尾鎮○○路與新興路路口，為
    警當場查獲，並扣得上開用以行竊之鑰匙1 支。甲○○因前
    與周國隆（所涉竊盜罪嫌，業經本院以94年度易字第13號判
    決無罪確定）發生糾紛，意圖免於刑罰，竟於95年3 月28日
    10時20分許，於本院94年度易字第13號周國隆被訴竊盜案件
    審理中，經審判長告知得拒絕證言及命具結後，以證人身分
    虛偽證述：上開機車係周國隆竊取之後，再借予其使用等語
    ，而就該件竊盜案情有重要關係之事項，供前具結而虛偽陳
    述。
二、認定犯罪事實所憑證據及理由：
    (一)被害人乙○○於94年7 月4 日之警詢筆錄。證明：被害人
      於94年7 月4 日6 時許，發現其所有之車號LES-099 號重
      型機車，在雲林縣西螺鎮○○路住宅旁失竊，該機車價值
      約新臺幣8,000元。
    (二)失竊車輛照片2 張、贓物認領保管單1 紙、雲林縣警察局
      車輛尋獲電腦輸入單、車輛竊盜、車牌失竊資料個別查詢
      報表各1 紙，及扣案之鑰匙1 支。證明：被告竊取上開機
      車之事實。
    (三)另案被告周國隆於本院95年度易字第13號竊盜案件之供述
      筆錄，及被告於該案95年3 月28日審理時，以證人身分之
      具結證述筆錄。證明：被告明知上開機車為其所竊取，仍
      於周國隆被訴竊盜案件中，供前具結而虛偽陳述。
    (四)被告於本院準備程序中坦承上開犯罪事實，並有被告於94
      年7 月4 日之警詢筆錄可以佐證。
    被告之自白與相關證據均相符合，本件事證明確，被告之犯
    行應堪認定。
三、論罪科刑之理由：
    (一)被告所為，係犯刑法第320 條第1 項之竊盜罪、同法第16
      8 條之偽證罪。被告所犯上開2 罪，犯意各別，罪名互殊
      ，應分論併罰之。
    (二)按行為後法律有變更者，適用行為時之法律。但行為後之
      法律有利於行為人者，適用最有利於行為人之法律，現行
      刑法第2 條第1 項定有明文。被告行為後，刑法第33條第
      5 款業於94年1 月7 日修正，於94年2 月2 日以華總一義
      字第09400014901 號令修正公布，並自95年7 月1 日起施
      行；修正後刑法第33條第5 款規定「罰金：新臺幣一千元
      以上，以百元計算之」，與修正前刑法第33條第5 款規定
      「罰金：一元以上」不同。比較新舊法結果，此部分宣告
      罰金刑之標準以舊法較有利於被告。又刑法施行法於民國
      95年6 月14日增訂第1 條之1 第1 項規定：「中華民國九
      十四年一月七日刑法修正施行後，刑法分則編所定罰金之
      貨幣單位為新臺幣。」第2 項規定：「九十四年一月七日
      刑法修正時，刑法分則編未修正之條文有罰金者，自九十
      四年一月七日修正施行後，就其所定數額提高為三十倍。
      但七十二年六月二十六日至九十四年一月七日新增或修正
      之條文，就其所定數額提高為三倍。」並於95年7 月1 日
      施行。被告所犯之竊盜罪，原應依法將法定刑罰金額度提
      高30倍。惟上開增訂條文公布生效前，罰金罰鍰提高標準
      條例第1 條規定提高2 倍至10倍，又依現行法規所定貨幣
      單位折算新臺幣條例第2 條規定，銀元以新臺幣3 倍折算
      之，仍較新法有利於被告。另修正前刑法第51條規定：「
      數罪併罰，分別宣告其罪之刑，依左列各款定其應執行者
      ：」其中第5 款規定：「宣告多數有期徒刑者，於各刑中
      之最長期以上，各刑合併之刑期以下，定其刑期。但不得
      逾二十年。」修正後刑法同條第5 款規定：「宣告多數有
      期徒刑者，於各刑中之最長期以上，各刑合併之刑期以下
      ，定其刑期。但不得逾三十年。」比較結果，修正後刑法
      並非較有利於行為人。是綜合比較修正前後之法定本刑、
      宣告罰金刑之標準、定執行刑之折算標準等事項，應以95
      年7 月1 日施行前之規定，較有利於被告，則應依刑法第
      2 條第1 項前段，適用修正前刑法規定，對被告論罪科刑
      。
    (三)本院審酌被告前於92年間甫因搶奪案件，經本院判處有期
      徒刑8 月，緩刑3 年確定，有臺灣高等法院被告前案紀錄
      表1 份在卷可參，竟辜負法院給予其自新之機會，於緩刑
      期間再為竊盜犯行；犯案後，未能坦承犯行，在法院經過
      莊嚴的具結程序後，猶仍徇私為虛偽陳述，妨害司法權行
      使之正確性，並浪費司法資源，惡性非輕，幸該刑事案件
      未採用其證詞而免誤判情形，暨其犯後能坦承犯行，堪認
      已有悔意等一切情狀，分別量處如主文所示之刑，並定其
      應執行之刑。
    (四)扣案之鑰匙1 支，雖為被告行竊之工具，然被告於本院審
      理時供稱該鑰匙係其在雲林縣西螺鎮圓環附近拾得，並非
      被告所有，爰不另為沒收之諭知，併此敘明。
四、適用之法律：
    依刑事訴訟法第299 條第1 項前段，刑法第2 條第1 項前段
    、第320 條第1 項（修正前）、第168 條、第51條第5 款（
    修正前），罰金罰鍰提高標準條例第1 條前段，判決如主文
    。
中    華    民    國    95    年    7     月    31    日
                  刑事第一庭    法  官  楊  欣  怡
以上正本證明與原本無異。
如不服本判決，應於判決送達後10日內，向本院提出上訴狀。
                                書記官  洪  秀  虹
中    華    民    國    95    年    7     月    31    日
附錄法條：
中華民國刑法第168條
於執行審判職務之公署審判時或於檢察官偵查時，證人、鑑定人
、通譯於案情有重要關係之事項，供前或供後具結，而為虛偽陳
述者，處7 年以下有期徒刑。
中華民國刑法第320條
意圖為自己或第三人不法之所有，而竊取他人之動產者，為竊盜
罪，處5 年以下有期徒刑、拘役或5 百元以下罰金。
意圖為自己或第三人不法之利益，而竊佔他人之不動產者，依前
項之規定處斷。
前二項之未遂犯罰之。


司法院資訊處製作；財團法人民間司法改革基金會備份。
